

CONTATO

8

Uberlândia, MG



Rua Afonso Arinos, 700 Apto. 1301, Bairro Tubalina Uberlândia, MG



(34) 99644-8447



lucas.ep@outlook.com



COMPETÊNCIAS

Machine Learning

MATLAB

C/C++

Power Bl

Python

Pacote Office

Pandas/Scikit-Learn

SQL

Inglês

LANGUAGES

Profissional habituado com mudanças,

altamente multidisciplinar, boa

RODRIGUES

ENGENHEIRO MECATRÔNICO COM DOUTORADO

LUCAS ANTÔNIO OLIVEIRA

Engenheiro Mecatrônico com doutorado e entusiasta de tecnologia, com experiência profissional corporativa e acadêmica. 3 anos de experiência como Arquiteto de Soluções em TI atuando na área de infraestrutura e serviços profissionais. 6 anos de experiência com pesquisa e desenvolvimento em robótica com foco em otimização de sistemas, aprendizado de máquina e integração digital de sistemas mecânicos. Familiarizado com metodologias ágeis, autodidata e fácil adaptação a diferentes tipos de projetos. Proficiência em diversas ferramentas e linguagens de programação. Constante aprimoramento para atender as demandas mais recentes do mercado.

EXPERIÊNCIA PROFISSIONAL

2015 - 2020

Discente pesquisador do Laboratório de Automação e robótica, atuando

Pesquisador - Universidade Federal de Uberlândia

nas seguintes linhas de pesquisa:

Desenvolvimento de equipamentos robóticos para reabilitação do

membro inferior humano;
Otimização de sistemas utilizando métodos de machine learning;

Aplicação de inteligência Artificial para controle de sistemas mecanicos

Mais de 10 artigos publicados em congressos e periódicos internacionais, incluindo premiações diretas;

2017-2019

2017 - 2017

3 Registros de patentes.

e integração com jogos virtuais;

Experiências como docente na Universidade Federal de Uberlândia para as seguintes disciplinas:

Estágio de Docência - Universidade Federal de Uberlândia

Robótica: Estágio nas aulas de análise e síntese de estruturas assistida por computador.

Projeto Aeronáutico: Estágio nas aulas práticas de projetos de aeronaves softwares CAD/CAE.

Projeto Assistido por computador: Estágio nas aulas práticas de

projetos de estruturas utilizando softwares CAD/CAE.

em 1° Lugar. Simulação de Sistemas Automatizados: Aprovado para Professor

Automação industrial: Aprovado para Professor Substituto da disciplina

Redes industriais: Aprovado para Professor Substituto da disciplina em 1° Lugar.

Professor para jovens e adolescentes de:

Instrutor de Robótica e Programação - Happy Code

2D/3D, C# e Java; Programação de robôs e drones educativos.

Substituto da disciplina em 1° Lugar.

através de RFPs, licitações e/ou prospecções. Área de atuação:

Projetos de redes corporativas, telefonia IP e Callcenters;

Manutenção e instalação de redes de fibra óptica;

Programação aplicada ao desenvolvimento de jogos utilizando Unity

Arquiteto de Soluções - Algar Tech 2012 - 2015

Desenvolvimento de soluções corporativas para serviços profissionais de TI.Responsável pela formação de preços, execução de business cases

Professional Services;

Soluções para firewalls e storage;

Soluções em equipamentos Cisco.

Empresa Júnior 2008 - 2010

Responsável pela comunicação da empresa com a comunidade

comum. Líder de uma equipe com 4 membros. Participação ativa no conselho diretor da empresa.

Doutorado em Engenharia Mecatrônica - Universidade Federal de

acadêmica e com o mercado e pela realização de eventos de interesse

Membro de marketing, Diretor de Marketing - META Consultoria -

Uberlândia 2017 - 2020, Desenvolvimento de um novo suporte ativo para reabilitação

FORMAÇÃO ACADÊMICA

da marcha humana utilizando métodos computacionais de otimização e machine learning.

Mestrado em Engenharia Mecatrônica - Universidade Federal de Uberlândia

2015 - 2017, Desenvolvimento de equipamentos não-motorizados para

reabilitação do membro inferior humano utilizando métodos

computacionais de otimização e machine learning.

Graduação em Engenharia Mecatrônica - Universidade Federal de

2008 - 2014, Projeto de fim de curso: Desenvolvimento de jogos para reabilitação do membro superior humano.

Anlaisador dinâmico de mecanismos articulados em Python

PROJETOS

Uberlândia

2020, Projeto utilizado para análise dinâmica completa utilizando

Elementos Finitos em mecanismos de quatro barras. Projeto escrito

inteiramente em Python

Projetos de Data Science em Datasets abertos

2020, Estudos independentes, cursos onlines e desafios realizados na área de Data Science.